【裁判字號】    88,訴,594
【裁判日期】    890107
【裁判案由】    違反毒品危害防制條例
【裁判全文】
臺灣基隆地方法院刑事判決                          八十八年度訴字第五九四號
    公  訴  人  臺灣基隆地方法院檢察署檢察官
    被      告  甲○○
右被告因毒品危害防制條例案件，經檢察官提起公訴 (八十八年度毒偵字第六五五號
）及併案審理（八十八年度毒偵字第一０一一號），本院判決如左：
    主  文
甲○○施用第一級毒品，累犯，處有期徒刑捌月。扣案之第一級毒品海洛因零點零玖
公克沒收銷燬。又連續施用第二級毒品，累犯，處有期徒刑柒月。應執行有期徒刑壹
年。扣案之第一級毒品海洛因零點零玖公克沒收銷燬之。
    事  實
一、甲○○曾於民國八十六年四月二十八日，因違反麻醉藥品管理條例案件，經本院
    判處有期徒刑七月確定，於八十七年一月八日執行完畢，詎仍不知悛悔，復因施
    用毒品案件，經依本院以八十八年度毒聲字第二一四號裁定送觀察、勒戒後，認
    無繼續施用毒品之傾向，由臺灣基隆地方法院檢察署檢察官於八十八年二月十二
    日以八十八年度偵字第九九五號為不起訴處分確定。嗣又基於概括犯意，自八十
    八年七月中旬某日起至八十八年十月六日止，連續在台灣省鐵路局新竹火車站等
    地，以將安非他命置於玻璃管內加熱吸取其煙霧之方式，非法施用第二級毒品安
    非他命多次；復另起犯意，於八十八年十月六日，在新竹火車站某火車廂內，以
    將第一級毒品海洛因摻於香菸內吸用之方式，非法施用海洛因一次。嗣為警於八
    十八年十月八日一時許，為警在基隆市○○路、仁五路口甲○○與其友人江文斌
    共乘之自小客車內，當場查獲其所有之第一級毒品海洛因零點零九公克、及江文
    斌所有之第二級毒品安非他命四點七公克及專供施用毒品安非他命所用之玻璃吸
    管一支等物 (另案由台灣基隆地方法院檢察署偵辦)，經警採尿送驗結果均呈有
    安非他命陽性反應，且本院以八十八年度毒聲字第二○七八號裁定送觀察、勒戒
    後，認有繼續施用毒品傾向。
二、案經基隆市警察局第一分局報請台灣基隆地方法院檢察署檢察官偵查起訴。
    理  由
一、訊據被告甲○○對右揭時地非法施用第一級、第二級毒品之犯行自白不諱，復有
    在其所搭乘之自小客車內查獲之第一級毒品海洛因零點零九公克、江文斌所有之
    第二級毒品安非他命四點七公克、施用毒品器具玻璃吸管一支扣案可稽。而被告
    為警查獲時及送台灣基隆看守所附設勒戒處所觀察勒戒時，所採取之尿液分別送
    由基隆市衛生局、省立基隆醫院檢驗結果，均呈甲基安非他命及嗎啡之陽性反應
    ，有該局（八八）基衛六字第一二○二九號尿液鑑定書、尿液檢驗單各一紙在卷
    可稽，另扣案之白粉確係第一級毒品海洛因之情，亦有法務部調查局出具之鑑定
    通知書附卷可查，其自白與事實相符，可以採信。又被告前因施用第二級毒品安
    非他命，經本院裁定送觀察勒戒後，認無繼續施用毒品傾向而由台灣基隆地方法
    院檢察署檢察官以八十八年度偵字第九五五號為不起訴處分確定，本件被告再度
    施用毒品經聲請法院裁定送觀察勒戒後，認為有繼續施用毒品傾向等情，有前開
    不起訴處分書及台灣基隆看守所八十八年十月二十二日基所戒字第○二七六四號
    函附之證明書一份存卷可查，被告五年內再為施用毒品之事證明確，被告之犯行
    堪以認定，自應依法論科。
二、核被告甲○○所為，係犯毒品危害防制條例第十條第一項、第二項之罪，其持有
    第一級毒品海洛因之犯行為施用毒品海洛因之階段行為，應為施用毒品海洛因犯
 行所吸收，不另論罪。又其多次施用第二級毒品安非他命之犯行，時間密接、犯
    罪構成要件相同，顯係基於概括犯意反覆為之，應依連續犯規定論以一罪，並加
    重其刑。所犯前開二罪間，犯意個別，行為互殊，應予分論並罰。又被告有事實
    欄所載之徒刑執行完畢，五年以內再犯本件有期徒刑以上之罪，為累犯，依刑法
    第四十七條規定加重其刑。本件被告於八十八年十月八日經送觀察勒戒處所時而
    採取之尿液，經檢驗結果嗎啡及安非他命者呈陽性反應，與原公訴內容之犯罪事
    實相同，為單純一罪，屬事實上之同一案件，自屬本院審理範圍，附此說明。
    爰審酌被告犯罪之動機、目的、手段，犯罪所生之損害，及犯罪後態度等一切情
    狀，分別量處如主文所示之刑，並諭知應執行之刑，以資懲儆。扣案之第一級毒
    品海洛因０．０九公克應依同條例第十八條第一項沒收銷燬之；至扣案之第二級
    毒品安非他命四點七公克、施用毒品器具玻璃吸管一支，為江文斌所有，非被告
    所有，且非供本案犯行施用之物，非屬本案沒收之範圍，附此說明。
據上論結，應依刑事訴訟法第二百九十九條前段，毒品危害防制條例第十條第一項、
第二項、第十八條第一項，刑法第十一條前段、第五十六條、第四十七條、第五十一
條第五款，罰金罰鍰提高標準條例第二條，判決如主文。
本案經檢察官嚴裕欽到庭執行職務。
中      華      民      國    八十九    年      一      月      七      日
                                 臺灣基隆地方法院刑事第三庭
                                         法  官  何  怡  穎
右正本證明與原本無異。
對於本件判決如有不服，應於收受送達後十日內，向本院提出上訴書狀，上訴於臺灣
高等法院，並按他造當事人之人數附具繕本。
                                         書記官  莊  國  南
中      華      民      國    八十九    年      一      月      十三    日
附錄論罪法條：
毒品危害防制條例第十條第一項、第二項：
施用第一級毒品者，處六月以上五年以下有期徒刑。
施用第二級毒品者，處三年以下有期徒刑。


司法院資訊處製作；財團法人民間司法改革基金會備份。
